臺灣高等法院刑事判決　　　　　　　 100年度上訴字第3483號
上　訴　人
即　被　告　鄭智文
上列上訴人即被告因違反毒品危害防制條例案件，不服臺灣板橋
地方法院100年度訴字第2230號，中華民國100年10月31日第一審
判決（起訴案號：臺灣板橋地方法院檢察署100年度毒偵字第5189
號），提起上訴，本院判決如下：
    主  文
上訴駁回。
    理  由
一、依刑事訴訟法第350條、第361條、第362條、第367條規定，
    不服地方法院之第一審判決而上訴者，須提出上訴書狀，並
    應敘述具體理由，為上訴必備之程式；其所提出之書狀未敘
    述上訴理由，或僅曾以言詞陳述上訴理由者，均應於上訴期
    間屆滿後20日內補提理由書於第一審法院。第一審法院經形
    式審查，認逾期未補提上訴理由者，應定期間先命補正；逾
    期未補正者，為上訴不合法律上之程式，應以裁定駁回。倘
    已提出上訴理由，但所提非屬具體理由者，則由第二審法院
    以上訴不合法律上之程式，判決駁回。而所謂具體理由，必
    係依據卷內既有訴訟資料或提出新事證，指摘或表明第一審
    判決有何採證認事、用法或量刑等足以影響判決本旨之不當
    或違法，而構成應予撤銷之具體事由，始克當之（例如：依
    憑證據法則具體指出所採證據何以不具證據能力，或依憑卷
    證資料，明確指出所為證據證明力之判斷如何違背經驗、論
    理法則）；倘僅泛言原判決認定事實錯誤、違背法令、量刑
    失之過重或輕縱，而未依上揭意旨指出具體事由，或形式上
    雖已指出具體事由，然該事由縱使屬實，亦不足以認為原判
    決有何不當或違法者（例如：對不具有調查必要性之證據，
    法院未依聲請調查亦未說明理由，或援用證據不當，但除去
    該證據仍應為同一事實之認定），皆難謂係具體理由，俾與
    第二審上訴制度旨在請求第二審法院撤銷、變更第一審不當
    或違法之判決，以實現個案救濟之立法目的相契合，並節制
    濫行上訴，最高法院97年度台上字第892號判決意旨參照。
二、本件上訴人即被告鄭智文不服原審判決，於民國100年11月14
    日具狀提起第二審上訴，惟其僅於上訴狀中載明原判決依據
    之事實與現實情境多數大不相符，完整上訴理由容後補呈云
    云，並未敘述上訴之具體理由，嗣被告於100年11月22日補
    提上訴理由狀，然該補充理由亦僅稱：連續犯廢除後，回歸
    數罪併罰，於實務上5次販賣第一級毒品罪分別判處15年，
    執行刑卻僅為18至19年；6件強盜案分別判處5年6月，執行
    刑卻約6至7年，但對施用毒品者卻少見有併案之情形，導致
    合併執行後刑期偏高，有失公允，且施用毒品者並未侵害他
    人法益，實因有成癮性而反覆施行，絕非惡意，請求給予自
    新機會云云。按量刑之輕重，係實體法上賦予法院得為自由
    裁量之事項，倘其未有逾越法律所規定之範圍，或濫用其權
    限，即不得任意指摘為違法。經查，原審之量刑已就被告施
    用毒品之各種情狀加以審酌，並無逾越職權或違反比例原則
    ，自難指有何量刑過重之失衡。又被告上訴意旨亦未就原審
    判決有何採證認事、用法或量刑等足以影響原審判決本旨之
    不當或違法，而為具體指摘，揆諸首揭規定，被告上訴自屬
    不合法律上之程式，應予駁回，並不經言詞辯論為之。
據上論斷，應依刑事訴訟法第367條前段、第372條，判決如主文
。
中    華    民    國   100    年    12    月    9     日
                  刑事第十二庭審判長法  官  蔡永昌
                                    法  官  王梅英
                                    法  官  蘇隆惠
以上正本證明與原本無異。
施用第一級毒品如不服本判決，應於收受送達後10日內向本院提
出上訴書狀，其未敘述上訴之理由者並得於提起上訴後10日內向
本院補提理由書（均須按他造當事人之人數附繕本）「切勿逕送
上級法院」，其餘不得上訴。
                                    書記官  蕭詩穎
中    華    民    國   100    年    12    月    9     日